臺灣高等法院臺中分院刑事判決　　　　 94年度上易字第656號
上　訴　人
即　被　告　甲○○
　　　　　　乙○○
　　　　　　丙○○○
　　　　　　丁○○
共　　　同
選任辯護人　陳銘釗　　律師
上列被告因偽造文書案件，不服臺灣臺中地方法院93年度易字第
2725號中華民國94年4月6日第一審判決（起訴案號：臺灣臺中地
方法院檢察署93年度偵字第18497號） ，提起上訴，本院判決如
下：
    主   　 文
上訴駁回。
乙○○、甲○○、丙○○○、丁○○均緩刑貳年。
    事實及理由
一、本案經本院審理結果，認上訴人即被告乙○○、玉君儀、丙
    ○○○、丁○○均犯刑法第二百十四條使公務員登載不實文
    書罪，分別判處有期徒刑四月、三月、二月、二月並均諭知
    易科罰金之拆算標準，認事用法及量刑均無不當，應予維持
    並引用第一審判決書記載之事實理由。
二、被告之上訴意旨以：本件告訴人與被告四人持股雖有變更，
    但不必向經濟部申報，經濟部並無登載之義務，即與刑法第
    二百十四條犯罪構成要件不合，請求諭知被告無罪之判決。
三、然查：被告四人均為重照公司之董監事，非僅股東身分而已
    ，董事監察人任期中持股有增減，而董監事有變更時，應向
    主管機關申報並公告，公司應檢送申請書、最近之股東名冊
    各一份及變更登記表二份，向公司登記主管機關申請董事監
    察人變更及任期中持股變動報備，經濟部僅就公司檢附送之
    書件為「書面審核」並准允報備，有經濟部九十四年三月三
    日經授中字第○九四三一七五○一一○號函一份在卷可憑，
    堪認主管機關僅作形式上是否符合公司法規定之審查，對於
    股東名冊內容真正與否，主管機關並無為實質審查權，但仍
    有登載之義務，本件被告四人就重照公司董監事持股及董監
    事名冊予以變更，依經濟部上開函示，向經濟部報備，經濟
    部僅就形式審查再予以登載，上訴意旨謂經濟部並無登載之
    義務，自有未合。是被告之上訴意旨，核無理由，應予駁回
    。末查被告四人未曾受有期徒刑以上刑之宣告，有被告前科
    紀錄表附卷可稽，本件乃家族成員間經營公司所生之財務糾
    紛，情節尚非嚴重，被告於犯後已將告訴人之股份再過戶登
    記歸還於告訴人並表示願與告訴人和解處理財務糾紛，態度
    良好，經此教訓，被告四人當知警惕，已無再犯之虞，本院
    認所宣告之徒刑以暫不執行為適當，爰均併予宣告緩刑二年
    ，以勵自新。
據上論斷，應依刑事訴訟法第三百六十八條、第三百七十三條，
刑法第七十四條第一款，判決如主文。
本案經檢察官戊○○到庭執行職務。
中　　華　　民　　國　　94　　年　　9 　　月　　28　　日
              刑事第六庭  審判長法　官　李　文　雄
              　　　　　　　　　法　官　劉　連　星
              　　　　　　　　　法　官　黃　永　祥
上列正本證明與原本無異。
不得上訴。
                        　　　　書記官　林　明　冬
中　　華　　民　　國　　94　　年　　9 　　月　　28　　日
　　　　　　　　　　　　　　　　　　　　　　　　　　　Ｒ
